【裁判字號】    98,訴緝,85
【裁判日期】    980331
【裁判案由】    毒品危害防制條例
【裁判全文】
臺灣板橋地方法院刑事判決              98年度訴緝字第85號
公  訴  人  臺灣板橋地方法院檢察署檢察官
被      告  甲○○
                    （
上列被告因違反毒品危害防制條例案件，經檢察官提起公訴（95
年度毒偵字第1683號），本院依簡式審判程序判決如下：
    主  文
甲○○施用第一級毒品，累犯，處有期徒刑拾月。扣案之第一級
毒品海洛因壹包（淨重零點貳肆公克）沒收銷燬。
    事  實
一、甲○○前因二犯施用毒品案件，先後經本院以90年度毒聲字
    第2017號、臺灣宜蘭地方法院以91年度毒聲字第8 號裁定送
    觀察、勒戒後，均認無繼續施用毒品之傾向，於民國90年5
    月24日、91年5 月16日執行完畢釋放，並由臺灣板橋地方法
    院檢察署檢察官以90年度毒偵字第2161號、臺灣宜蘭地方法
    院檢察署檢察官以91年度毒偵緝字第36號為不起訴處分確定
    。又迭因施用毒品案件，經臺灣宜蘭地方法院以92年度訴字
    第311 號判處有期徒刑8 月、4 月，應執行有期徒刑10月確
    定；以93年度訴字第227 號判處有期徒刑9 月確定，該二案
    經接續執行，於94年4 月22日縮刑假釋出監，迄94年9 月15
    日縮刑期滿未經撤銷假釋，其未執行之刑以已執行論。仍不
    知悔改，於上開最後觀察、勒戒執行完畢釋放後5 年內，基
    於施用第一級毒品之犯意，於94年11月15日18時許，在其當
    時位於臺北縣新莊市○○路117 巷9 弄17號1 樓租屋處，以
    將海洛因置入注射針筒加水稀釋施打手臂之方法，施用第一
    級毒品海洛因。嗣為警於94年11月16日20時30分許，在臺北
    縣新莊市○○街71巷11號前查獲，並扣得第一級毒品海洛因
    1 包（淨重0.24公克），經警採集其尿液檢體送驗結果，呈
    鴉片類之陽性反應，始悉上情。
二、案經臺北市政府警察局大安分局報請臺灣板橋地方法院檢察
    署檢察官偵查起訴。本院於準備程序進行中，被告就被訴事
    實為有罪之陳述，經告知被告簡式審判程序之旨，並聽取當
    事人之意見後，本院合議庭裁定由受命法官獨任進行簡式審
    判程序。
    理  由
一、上揭事實，迭據被告甲○○於警詢、偵訊及本院審理時坦承
    不諱，且有白粉1 包扣案可資佐證，而上開扣案物經送鑑驗
    結果，為第一級毒品海洛因無訛，淨重0.24公克等情，此有
    法務部調查局95年1 月26日調科壹字第060010969 號鑑定通
    知書1 份在卷可憑。又被告經警採集其尿液檢體送驗結果，
    呈鴉片類之陽性反應，亦有臺北市政府警察局偵辦毒品案件
    尿液檢體驗單、臺灣檢驗科技股份有限公司94年12月1 日濫
    用藥物尿液檢驗報告各1 份附卷可稽，足以擔保其任意性之
    自白與事實相符。此外，被告前因二犯施用毒品案件，先後
    經本院以90年度毒聲字第2017號、臺灣宜蘭地方法院以91年
    度毒聲字第8 號裁定送觀察、勒戒後，均認無繼續施用毒品
    之傾向，於90年5 月24日、91年5 月16日執行完畢釋放，並
    由臺灣板橋地方法院檢察署檢察官以90年度毒偵字第2161號
    、臺灣宜蘭地方法院檢察署檢察官以91年度毒偵緝字第36號
    為不起訴處分確定等情，有臺灣高等法院被告前案紀錄表可
    憑，其於最後觀察、勒戒執行完畢釋放後5 年內，再犯本件
    施用毒品罪，自應依法訴追處罰。綜上所述，本案事證明確
    ，被告犯行堪予認定，應依法論科。
二、查海洛因係屬毒品危害防制條例所定之第一級毒品。是核被
    告所為，係犯毒品危害防制條例第10條第1 項之施用第一級
    毒品罪。其持有第一級毒品海洛因之低度行為，為施用之高
    度行為所吸收，不另論罪。又被告曾受如上揭事實欄第一項
    所述之有期徒刑執行完畢，有臺灣高等法院被告前案紀錄表
    可憑，其於5 年以內故意再犯本件有期徒刑以上之罪，經比
    較新舊法適用結果，新法規定未較有利於被告，依現行刑法
    第2 條第1 項前段規定，應適用被告行為時之修正前刑法第
    47條規定，論以累犯，並加重其刑。爰審酌被告前因迭犯施
    用毒品，曾先後二次接受觀察、勒戒之執行完畢，獲有不起
    訴處分之寬典，嗣經論罪科刑且已執行完畢，仍不思戒斷惡
    習，再次漠視法令而犯本罪，非但戕害健康，對於社會風氣
    、治安亦潛有相當危害，惟念其施用毒品所生惡害，實以自
    戕身心健康為主，對於他人生命、身體、財產等法益，尚無
    重大明顯之實害，兼衡其智識程度、犯罪之動機、目的、手
    段，暨自始至終均坦承犯行，犯罪後之態度尚佳等一切情狀
    ，量處如主文所示之刑，以示懲儆。扣案之海洛因1 包（淨
    重0.24公克），為本案查獲之第一級毒品，無論屬於犯人與
    否，應依毒品危害防制條例第18條第1 項前段規定沒收銷燬
    之。
三、本件被告之犯罪時間雖係於96年4 月24日以前，惟其於中華
    民國九十六年罪犯減刑條例施行前之95年8 月25日經本院通
    緝，嗣於該條例施行後之98年3 月25日緝獲，依該條例第5
    條規定不得減刑，附此敘明。
據上論斷，應依刑事訴訟法第273 條之1 第1 項、第299 條第1
項前段，毒品危害防制條例第10條第1 項、第18條第1 項前段，
刑法第11條前段、第2 條第1 項前段、第47條（修正前），判決
如主文。
本案經檢察官謝岳龍到庭執行職務。
中    華    民    國    98    年    3     月    31    日
                  刑事第十一庭  法  官  朱嘉川
以上正本證明與原本無異。
如不服本判決應於收受送達後10日內向本院提出上訴書狀，並應
敘述具體理由；其未敘述上訴理由者，應於上訴期間屆滿後20日
內向本院補提理由書（均須按他造當事人之人數附繕本）「切勿
逕送上級法院」。
                                書記官  陳聖儒
中    華    民    國    98    年    3     月    31    日
附錄本案論罪科刑法條全文：
毒品危害防制條例第10條
施用第一級毒品者，處6 月以上5 年以下有期徒刑。
施用第二級毒品者，處3 年以下有期徒刑。


司法院資訊處製作；財團法人民間司法改革基金會備份。
